臺灣臺南地方法院臺南簡易庭民事判決
110年度南小字第1895號
原      告  聯邦商業銀行股份有限公司

法定代理人  林鴻聯
訴訟代理人  李承璋
            楊鵬遠律師
被      告  林燕菲
上列當事人間請求清償消費款事件，本院於民國110年12月2日言
詞辯論終結，判決如下：
    主      文
被告應給付原告新臺幣參萬零壹佰壹拾伍元，及自民國一○五年
九月二十五日起至清償日止，按週年利率百分之十五計算之利息
。
原告其餘之訴駁回。
訴訟費用新臺幣壹仟元由被告負擔新臺幣捌佰捌拾肆元，餘由原
告負擔。
本判決原告勝訴部分得假執行。但被告如以新臺幣參萬零壹佰壹
拾伍元為原告預供擔保，得免為假執行。
    事實及理由
一、原告主張：被告前向原告申請信用卡使用，雙方約定被告得
    持卡至特約商店記帳消費，但應於次月繳款截止日前向原告
    清償，逾期未償應按年息19.71%計算利息（另依銀行法第47
    條之1規定自民國104年9月1日起以年息15%計算）。詎被告
    於95年11月25日最後一次繳款後即未再依約償還，迄今尚積
    欠原告新臺幣(下同)34,069元(其中本金為30,115元)未為清
    償，屢經催討未果，爰依信用卡契約之法律關係提起本件訴
    訟等語。並聲明：被告應給付原告34,069元，及其中30,115
    元自93年11月26日起至104年8月31日止，按年利率19.71%計
    算之利息，暨自104年9月1日起至清償日止，按年利率15%計
    算之利息。
二、被告則以：「我主張時效抗辯。……經濟上有困難」（見本院
    臺南簡易庭110年度南小字第1895號民事小額訴訟程序第一
    審卷宗﹝下稱院卷﹞第29頁）等語置辯。並聲明：㈠原告之訴
    駁回。㈡如受不利判決，願供擔保請准宣告免為假執行。
三、本件依民事訴訟法第270條之1第1項第3款之規定，整理並協
    議兩造不爭執事項暨簡化爭點如下：
　㈠兩造不爭執事項：
　　⒈被告對原告負有其所主張信用卡債務。
　　⒉被告最後繳款日為95年11月25日。
　㈡兩造爭執事項：
　　原告依信用卡契約請求被告給付34,069元，及其中30,115元
    自93年11月26日起至104年8月31日止，按年利率19.71%計算
    之利息，暨自104年9月1日起至清償日止，按年利率15%計算
    之利息，有無理由？
四、得心證之理由
　㈠按「稱消費借貸者，謂當事人一方移轉金錢或其他代替物之
    所有權於他方，而約定他方以種類、品質、數量相同之物返
    還之契約」、「遲延之債務，以支付金錢為標的者，債權人
    得請求依法定利率計算之遲延利息。但約定利率較高者，仍
    從其約定利率」、「自一百零四年九月一日起，銀行辦理現
    金卡之利率或信用卡業務機構辦理信用卡之循環信用利率不
    得超過年利率百分之十五」、「當事人得約定債務人於債務
    不履行時，應支付違約金」，民法第474條第1項、第233條
    第1項、銀行法第47條之1第2項、民法第250條第1項分別定
    有明文。又「持卡人依其與發卡機構所訂立之信用卡使用契
    約，取得使用信用卡向特約商店簽帳消費之資格，並對發卡
    機構承諾償付帳款，而發卡機構則負有代持卡人結帳，清償
    簽帳款項之義務。此種持卡人委託發卡機構付款之約定，具
    有委任契約之性質，倘持卡人選擇以循環信用方式繳款，就
    當期應償付之帳款僅繳付最低應繳金額，其餘應付款項由發
    卡機構先行墊付，持卡人則依約定給付循環利息者，又具有
    消費借貨契約之性質」（最高法院89年度台上字第1628號民
    事判決可資參照）。查原告就其主張前揭事實，業據提出與
    其所述相符之信用卡申請書暨約定條款影本、歷史帳單查詢
    匯出資料各1份為佐（見本院110年度司促字第22866號民事
    聲請事件卷宗﹝下稱司促卷﹞第2頁至第3頁、第4頁至第9頁）
    ，復為被告所不爭執（見院卷第29頁），應堪信為真實。
　㈡次按「請求權，因十五年間不行使而消滅。但法律所定期間
    較短者，依其規定」、「利息、紅利、租金、贍養費、退職
    金及其他1年或不及1年之定期給付債權，其各期給付請求權
    ，因5年間不行使而消滅」、「消滅時效，自請求權可行使
    時起算」、「消滅時效，因左列事由而中斷：一、請求。二
    、承認。三、起訴。左列事項，與起訴有同一效力：一、依
    督促程序，聲請發支付命令」、「時效完成後，債務人得拒
    絕給付」，民法第125條、第126條、第128條前段、第129條
    第1項及第2項第1款、第144條第1項分別定有明文。「消滅
    時效因承認而中斷，為民法第一百二十九條第一項第二款所
    明定。所謂承認，乃債務人向請求權人表示認識其請求權存
    在之觀念通知，僅因債務人之一方行為而成立，無須得他方
    之同意。至於承認之方式法無明文，其以書面或言詞，以明
    示或默示，均無不可。故如債務人之一部清償、緩期清償或
    支付利息等，均可視為對於全部債務之承認」（最高法院10
    1年度台上字第1307號民事判決可資參照）。
　　⒈被告雖辯稱本件債務均已罹於時效云云。惟查被告最後繳
      款日為95年11月25日，此有原告所提歷史帳單查詢匯出資
      料1份為證（見司促卷第8頁），並為兩造所不爭執（見院
      卷第30頁），可知原告信用卡本金債權請求權時效因被告
      承認而中斷，自95年11月26日重新起算，迄至原告於110
      年9月24日向本院聲請對被告核發支付命令（見司促卷第1
      頁之支付命令聲請狀收狀戳章）止，尚未逾15年，故本件
      信用卡債權本金30,115部分仍未罹於時效。
　　⒉原告於110年9月24日向本院聲請對被告核發支付命令，自
      該日起亦會發生時效中斷效力，因利息適用5年短期時效
      ，故部分利息確實已罹於時效，被告得拒絕給付。依此計
      算，原告請求利息債權部分，回溯5年即自105年9月25日
      起，尚未罹於時效，仍得向被告請求給付。原告另向被告
      請求3,954元（即請求給付金額34,069元－本金債權金額30
      ,115元＝3,954元）部分，經本院核對上開歷史帳單查詢匯
      出資料（見司促卷第4頁至第9頁），可知此筆費用係被告
      於95年11月25日前還款後所剩未清償利息，其債權性質同
      屬利息。依上述說明，應已罹於時效，被告得拒絕給付。
      據此，原告僅得請求自105年9月25日起至清償日止之利息
      ，其餘部分之利息請求，於法即屬無據，應予駁回。
　　⒊被告雖又辯稱經濟上有困難等語，惟被告清償能力係原告
      債權實際上得否獲得滿足之問題，並非可以拒絕清償之正
      當理由，附此敘明。
　㈢綜上，原告依信用卡契約之法律關係，請求被告給付如主文
    第1項所示金額及利息，洵屬有據，自應准許。逾此範圍之
    請求，則為無理由，應予駁回。
五、「各當事人一部勝訴、一部敗訴者，其訴訟費用，由法院酌
    量情形，命兩造以比例分擔或命一造負擔，或命兩造各自負
    擔其支出之訴訟費用」、「法院為（小額）訴訟費用之裁判
    時，應確定其費用額」，民事訴訟法第79條、第436條之19
    第1項分別定有明文。核本件訴訟費用額確定為1,000元（即
    第一審裁判費），原告提起本件訴訟有部分勝訴及部分敗訴
    之情形，爰由本院酌量勝敗比例命兩造負擔如主文第3項所
    示。
六、本件係就民事訴訟法第436條之8第1項規定適用小額程序所
    為被告敗訴之判決，就原告勝訴部分，應按同法第436條之2
    0規定依職權宣告假執行。被告聲明願供擔保請准宣告免為
    假執行，亦無不合，爰依民事訴訟法第436條之23、第436條
    第2項、第392條第2項，諭知被告如預供擔保得免為假執行
    。
七、據上論結，本件原告之訴為一部有理由、一部無理由，依民
    事訴訟法第436條之23、第436條第2項、第79條、第436條之
    19第1項、第436條之20、第392條第2項，判決如主文。
中　　華　　民　　國　　110 　年　　12　　月　　14　　日
      臺灣臺南地方法院臺南簡易庭法  官  陳谷鴻
以上正本證明與原本無異。　　　
如不服本判決，應於送達後20日內，向本院提出上訴狀並表明上
訴理由，如於本判決宣示後送達前提起上訴者，應於判決送達後
20日內補提上訴理由書（須附繕本）。
對於小額程序之第一審判決之上訴，非以其違背法令之理由，不
得為之。上訴狀內應記載表明㈠原判決所違背之法令及其具體內
容。㈡依訴訟資料可認為原判決有違背法令之具體事實者。　　
中　　華　　民　　國　　110 　年　　12　　月　　21　　日
                                書記官  徐慧嵐